臺灣臺北地方法院民事判決　　　　　　　　　　　　九十二年度訴字第五八八五號
　　原　　　告　丙○○
　　訴訟代理人　孫天麒律師
　　被　　　告　丁○○
　　被　　　告　賀眾企業股份有限公司
　　法定代理人　甲○○
　　右一人
　　訴訟代理人　乙○○
　　　　　　　　戊○○
右當事人間請求侵權行為損害賠償事件，本院於九十三年六月二十一日言詞辯論終結
，判決如下：
    主  文
被告應連帶給付原告新台幣肆拾捌萬肆仟佰零肆元及自民國九十二年四月十日起至
清償日止，按週年利率百分之五計算之利息。
原告其餘之訴駁回
訴訟費用由被告連帶負擔十分之四，餘由原告負擔。
本判決第一項得假執行。但被告如於假執行程序實施前以新台幣肆拾捌萬肆仟佰零
肆元為原告預供擔保，得免為假執行。
原告其餘假執行之聲請駁回。
    事實及理由
一、原告原起訴聲明請求被告應連帶給原告新台幣（以下同）一百四十八萬一千二百
    九十八元，嗣民國九十三年一月六日具狀變更聲明為被告應連帶給付原告一百三
    十七萬六千零九十一元及自原告附帶民事訴訟起訴狀繕本送達翌日起至清償日止
    ，按年息百分之五計算之利息，復於九十三年二月十七日具狀變更聲明為被告應
    連帶給付原告一百三十六萬六千五百九十一元及自原告附帶民事訴訟起訴狀繕本
    更聲明為被告應連帶給付原告一百二十九萬六千八百四十六元及自原告附帶民事
    訴訟起訴狀繕本送達翌日起至清償日止，按年息百分之五計算之利息，又於九十
    三年六月九日日具狀變更聲明為被告連帶給付原告一百二十九萬五千二百八十二
    元及自原告附帶民事訴訟起訴狀繕本送達翌日起至清償日止，按年息百分之五計
    算之利息，末於九十三年六月二十一日當庭再變更前開利息起算日為九十二年四
    月十日，前開訴之變更，均係基於同一基礎事實，且屬擴張或減縮應受判決事項
    之聲明，依民事訴訟法第二百五十五條第一項第二、三款之規定，為合法之變更
    ，應予准許，核先敘明。
二、原告主張：被告丁○○係被告賀眾企業股份有限公司（下稱賀眾公司）僱用之運
    貨司機，於九十一年四月二十九日下午，因駕駛被告賀眾公司之貨車載運該公司
    貨物，在台北市○○○路○段一六○巷口，於倒車時應注意並能注意而疏於注意
    ，致將車後在行人穿越道等待穿越馬路之原告撞傷，造成原告右側股骨骨幹、恥
    骨骨折、左側腕關節骨折併脫位、左側小腿擦傷、左踝擦傷、右大腿內側擦傷及
    右側膝蓋擦傷，並於九十一年四月二十九日住院，經手術後至六月十三日出院，
    上開住院期間應支付之醫療費共計十二萬三千九百八十八元、看護費八萬三千六
    百元（已剔除起訴狀重複列入之九千五百元），出院後原告陸續接受門診治療計
    支付醫療費八千七百八十五元，原告於九十二年六、七月間陸續經過診察及住院
    手術取出因本次傷害而裝置之鋼釘，此部分醫療費計二萬七千七百三十八元、看
    護費三千八百元，原告因行動不便，必須依賴計程車往返車費計支出一千三百八
    十五元（已剔除無日期之收據一千零四十五元）；前開醫療費用共計十六萬零五
    百十一元，扣除證書費用五百十元計為十六萬零一元，看護費共計八萬七千四百
    元，計程車費共計一千三百八十五元。原告於事故發生前本任職於訴外人舒靈化
    學工業股份有限公司（下稱舒靈公司），平均月薪為三萬五千七百五十元，因受
    傷無法繼續工作，致實際僅取得薪資六萬九千七百四十五元，原告嗣後稍康復自
    九十一年九月起轉至訴外人衛力工程管理有限公司（下稱衛力公司）任職，但因
    受有勞動能力減少之損害，故每月薪資僅為二萬元，每月即受差額一萬五千七百
    五十元之損害，以上自九十一年五月至八月計四個月，薪資本應為十四萬三千元
    ，扣除實際取得六萬九千七百四十五元，薪資損失為七萬三千二百四十六元，同
    年九月起至九十二年七月原告拔除鋼釘回復勞動能力止，共計十一個月，薪資損
    失為十七萬三千二百五十元，二項合計為二十四萬六千四百九十六元；又，原告
    因本件傷害而無法正常行動，且體內鋼釘造成不時的疼痛，併考量被告公司頗具
    規模卻無履行企業危險責任，爰請求慰撫金八十萬元，依民法第一百八十四條第
    一項前段、第一百八十八條第一項前段及第一百九十一條之二前段、第一百九十
    五條第一項前段請求被告連帶賠償等語。並聲明：（一）被告應連帶給付原告新
    台幣一百二十九萬五千二百八十二元，並自九十二年四月十日起至清償日止，按
    年息百分之五計算之利息。（二）原告願供擔保，請准宣告假執行。
三、被告則以：原告所提出原證二醫療費用收據十二萬三千九百八十八元、原證四醫
    療費用八千七百八十五元收據、原證八醫療費用二萬七千七百三十八元，其中原
    證二部分原告實際負擔為六萬六千六百四十五元、原證四部分原告實際負擔為二
    千五百七十元、原證八部分原告實際負擔為三百七十五元，其餘部分均由全民健
    保支付，依據全民健康保險法第八十二條、強制汽車責任保險法第三十條之規定
    ，原告對該部分無請求權；原證二醫療費用單據所列膳食費一千六百元、六百八
    十元、一千一百九十元、三百七十七元，總計七千二百四十元，原告縱未受傷每
    日亦有膳食開銷，依民法第二百十六條之一損益相抵之規定，原告亦不得請求；
    又，全民健康保險開辦後，勞工保險條例業已停止適用普通事故保險醫療給付，
    再者依勞工保險條例第四十二之一規定，職業傷病依法需填具申請書，經勞保局
    審核通過支付，而原告從未提出前開經核准之證明，且原告所提出之單據絕大部
    分均無其所主張之勞工職業傷害等文字，原告所稱前開全民健保支付之金額係由
    勞保局支付並非屬實，況依勞工保險條例行細則第六十六條第二項之規定，勞保
    局支付之醫療費用準用全民健康保險有關規定辦理，因此縱係由勞保局支付，勞
    保局就其支付部分業已依法取得代位求償權，原告自不得再行主張。原告請求看
    護費用八萬七千四百元並不爭執。原告請求之計程車費共計二千四百三十元，但
    原告未提出證明必須搭乘計程車始得就醫，被告否認其計程車費支出之必要性，
    原告所提出之原證五、原證十計程車收據甚多未填日期，無法判斷是否確係就醫
    搭車支出，再者，其請求每趟之金額多為二百六十五元至二百五十五元之間，其
    中有數筆金額僅一百餘元，顯非因就醫而為之支出。原告請求二十四萬六千五百
    零五元之薪資損失及喪失勞動能力，然原告自認其係受職業傷害，依據勞動基準
    法第十三條及第五十九條第二款之規定，僱主於其就醫期間，不得終止勞動契約
    ，且應按其原領工資數額予以補償，補償期間最長為二年，原告主張之九十一年
    五月至九十二年七月間原得請領全額薪資，係因原告自行放棄請領，因此造成之
    薪資損失與本件事故並任何因果關係，原告以原證六之九十年度扣繳憑單主張其
    全年薪資所得為四十二萬九千元，平均每月薪資為三萬五千七百五十元，被告並
    不爭執，又原告提出之原證十一衛力公司九十一年十二月之扣繳憑單，僅一個月
    薪資即有五萬二千九百元，原告稱其至該公司工作每月薪資僅二萬元顯與事實不
    符，原告主張自九十一年九月起於該公司工作之薪資損失，惟依原證十一原告自
    同年十二月始任職於該公司，則其主張亦不實；仁愛醫院雖稱原告有從事搬運工
    作，因此車禍後應對工作能力有減損，然原告目前所從事之工作與事故發生當時
    完全不同，不須從事搬運等工作，自無工作能力減損之問題，況仁愛醫院亦無法
    判定減損之比例，再者，依最高法院六十一年台上字第一九八七號判決，原告主
    張其前後二份工作薪資之差額為其喪失勞動之損失，顯屬無稽。原告請求慰撫金
    八十萬元並未提出其本人任何資料，而本件被告丁○○並無資力，且被告賀眾公
    司為中小企業，參酌最高法院七十六年度台上字第一九○八號判例之意旨，原告
    請求慰撫金顯然過高應以三十萬元為適當；系爭車禍事故鑑定報告明確指出原告
    「在行人穿越道等待穿越道路約一分鐘，如其能位於紅磚道上等候無其他車輛之
    後再行進入道路，或進入道路後仍能隨時保持警覺，將更無安全之虞」，原告對
    於本件事故之發生或擴大與有過失，依據民法第二百十七條規定酌減賠償金額。
    另，被告賀眾公司資本額四千萬元，每年營業額三億元左右，獲利額約一千五百
    萬元，被告丁○○高中畢業，無不動產，有自用小客車一部，存款約一、二萬元
    ，月薪約三萬八千元等資為抗辯。並聲明：
    （一）原告之訴駁回。（二）如受不利益判決，願供擔保請求宣告免為假執行。
四、原告主張被告丁○○係被告賀眾公司僱用之運貨司機，於九十一年四月二十九日
    下午，因駕駛賀眾公司之貨車載運該公司貨物，在台北市○○○路○段一六○巷
    口，於倒車時應注意並能注意而疏於注意，致將車後在行人穿越道等待穿越馬路
    之原告撞傷，造成原告右側股骨骨幹、恥骨骨折、左側腕關節骨折併脫位、左側
    小腿擦傷、左踝擦傷、右大腿內側擦傷及右側膝蓋擦傷之事實，業據其提出與所
    述相符之台北市立仁愛醫院診斷書一件【本院九十二年度交附民字第九十號卷（
    下稱附民卷）第六頁】為證，並經本院依職權調取臺灣臺北地方法院檢察署九十
    一年度偵字第二四四一號偵查卷宗（下稱偵查卷）、本院九十二年度交易字第一
    ○五號刑事卷宗（下稱刑事卷）核閱無訛，被告除辯稱原告於前開車禍發生時因
    「在行人穿越道等待道路約一分鐘，如其能位於紅磚道上等候無其他車輛之後再
    行進入人行道路，或進入人行道路後仍隨時保持警覺，將更無安全之虞」與有過
    失外，對其餘事實並不爭執，應認原告此部分之主張為真實。
五、按行車遇有倒車時，應顯示倒車燈光，或由駕駛人表示左臂平伸，手掌向後並前
    後擺動之手勢；又汽車倒車時，應顯示倒車燈光或手勢後，謹慎緩慢後倒，並應
    注意其他車輛及行人；道路交通安全規則第九十一條第五款、第一百十條第二款
    分別定有明文。經查：被告係領有普通小型車駕駛執照之駕駛人，其就上開之規
    定，自應知之甚稔，惟據被告於九十一年五月二十五日交通事故談話紀錄表略以
    ：「……我車於肇事處倒車，欲倒入一百六十巷內，突然我右側店家有人高聲喊
    叫，我發覺事情有異趕緊煞車，下車查看後才知我倒車時，我車後車尾撞及一行
    人而肇事。」等語（見偵查卷第十三頁），與原告於九十一年五月六日交通事故
    談話紀錄表所指述：「我站在行人穿越道上已經有一分鐘了，我並不知道有人要
    倒車，也沒有聽到倒車的聲音，他（指被告）的後輪輾過我的腿……」等語（見
    偵查卷第十二頁），是由前揭發生車禍之雙方對事發經過之陳述，原告並未聽到
    任何倒車之聲音或指示及被告係突然聽到附近店家有人高聲喊叫才知道肇事等情
    ，顯示被告確有未注意前揭規定之情事。另本件依道路交通事故調查報告表各欄
    項目明細內容，足見當時天候晴朗、有日間自然光線（見偵查卷第十六頁），依
    被告當時行駛之路線，應無不能注意之情事，然被告於前揭肇事地點倒車時，竟
    疏未注意車後狀況，以致撞及其車後欲沿行人穿越道穿越道路之原告，被告對本
    件事故之發生為有過失，至屬明確。又本件交通事故發生之原因經本院刑事庭送
    請台北市車輛行車事故鑑定委員會鑑定，鑑定意見書亦認被告倒車時未注意其他
    行人，此有該會九十二年六月二十日北鑑審字第Ｚ0000000000號鑑定
    意見書一份（見刑事卷第二十七頁）可稽，則原告主張被告徐達賢及其僱用人即
    被告賀眾公司應依民法第一百八十八條第一項規定負過失侵權行為之連帶損害賠
    償責任，即屬有據。至原告主張被告應連帶賠償一百二十九萬五千二百八十二元
    之本息，既為被告所否認，並以前開情詞置辯。本件原告請求中除原告因本件車
    禍受傷有看護之必要，原告請求八萬七千四百元部分為被告所不爭執外，則原告
    因本件車禍受傷所支出之醫療費用可否請求被告賠償？原告是否因本件車禍減損
    勞動能力或工作損失？原告所提計程車車資是否為本件車禍所增加生活上之支出
    ？若是，原告得請求之損害賠償金額為若干？原告請求慰撫金八十萬元，是否過
    高？原告對本件車禍之發生是否與有過失？即為本件兩造之爭點所在（此亦為兩
    造所同意，見本院九十三年五月七日北院錦民竹九十二年度訴字第五八八五號函
    、原告九十三年五月十七日民事準備六狀、被告九十三年六月十日民事辯論意旨
    狀）爰將本院得心證之理由分敘如下：
（一）原告因本件車禍增加生活上所需部分：
      原告主張其因本件車禍致受有右側股骨骨幹、恥骨骨折、左側腕關節骨折併脫
      位、左側小腿擦傷、左踝擦傷、右大腿內側擦傷及右側膝蓋擦傷之傷害，於九
      十一年四月二十九日住院，經手術後至同年六月十三日出院，上開住院期間應
      支付之醫療費共計十二萬三千九百八十八元、看護費八萬三千六百元，出院後
      原告陸續接受門診治療計支付醫療費八千七百八十五元，原告於九十二年六、
      七月間陸續經過診察及住院手術取出因本次傷害而裝置之鋼釘，此部分醫療費
      計二萬七千七百三十八元、看護費三千八百元，原告因行動不便，必須依賴計
      程車往返車費計支出一千三百八十五元（已剔除無日期之收據一千零四十五元
      ）；前開醫療費用共計十六萬零五百十一元，扣除證書費用五百十元計為十六
      萬零一元，看護費共計八萬七千四百元，計程車費共計一千三百八十五元，並
      提出台北市立仁愛醫院醫療費用收據十五紙（見本院九十二年度交附民字第九
      十號卷宗第七至九頁、同卷宗第二十四至二十六頁及本案卷原證八）、台北醫
      學大學附設醫院醫療費用收據十八紙（見本院九十二年度交附民字第九十號卷
      宗第十五至二十三頁）、中山醫院門診收據憑單二紙（見本院九十二年度交附
      民字第九十號卷宗第二十七至二十八頁）、看護費收據九紙（見本院九十二年
      度交附民字第九十號卷宗第十至十四頁、本案卷原證九）及計程車收據八紙（
      見本院九十二年度交附民字第九十號卷宗第二十九頁、第三十一至三十三頁）
      等為證，被告除就原告請求之看護費用八萬七千四百元部分及醫療費用中有關
      原告實際支付之六萬二千三百五十元【即59405（為66645-膳食費7240）
      +2570+375】不爭執外，否認原告其餘請求，辯稱原告醫療費用之九萬零四百
      一十一元部分業由全民健康保險支付，依全民健康保險法第八十二條及強制汽
      車責任保險法第三十條、勞工保險條例施行細則第六十六條之規定，原告無請
      求權，且該醫療費用中之膳食費用七千二百四十元（1600+680+1190），縱原
      告未受傷，每日亦應有此開銷，依民法第二百十六條之一損益相抵之規定，原
      告不得請求之，又原告未能舉證證明其必須搭乘計程車始得就醫，且計程車收
      據中金額僅一百餘元部分，否認其係就醫之支出等語。查
      １醫療費部分：
        按保險人辦理職業災害保險醫療給付，得經中央主管機關核准，委託中央健
        康保險局辦理。其委託契約書由保險人會同中央健康保險局擬訂，報請中央
        主管機關會同中央衛生主管機關核定。又保險人依前項規定委託中央健康保
        險局辦理職業災害保險醫療給付時，被保險人遭遇職業傷害或罹患職業病應
        向全民健康保險醫事服務機構申請診療。除本條例及本細則另有規定外，保
        險人支付之醫療費用，準用全民健康保險有關規定辦理。勞工保險條例施行
        細則第六十六條定有明文。查觀諸原告所提出由台北市立仁愛醫院出具之部
        分醫療費用收據十紙（見附民卷第二十四頁至第二十六頁、本案卷原證八）
        中載明健保、勞工職業傷害，則原告主張其係依勞工保險被保險人之身分接
        受就醫，並由勞工保險之保險人支付部分醫療費用應屬可採；雖被告以勞工
        保險條例第七十六條之一規定：本條例第二條、第三十一條、第三十二條及
        第三十九條至第五十二條有關生育給付分娩費及普通事故保險醫療給付部分
        ，於全民健康保險施行後，停止適用。惟本件原告係以職業傷害事故由保險
        人支付保險醫療給付，並非普通傷害保險醫療給付，自無前開規定之適用，
        本件原告請求之醫療費用仍有勞工保險條例規定之適用，被告辯稱原告此部
        分之請求並無勞工保險相關規定之適用，自不足採。次按保險制度，旨在保
        護被保險人，非為減輕損害事故加害人之責任。保險給付請求權之發生，係
        以定有支付保險費之保險契約為基礎，與因侵權行為所生之損害賠償請求權
        ，並非出於同一原因。後者之損害賠償請求權，殊不因受領前者之保險給付
        而喪失，兩者除有保險法第五十三條關於代位行使之關係外，並不生損益相
        抵問題。參照最高法院六十八年台上字第四十二號判例要旨。查前開十紙載
        有勞工職業傷害之醫療費收據，其中由勞工保險人依勞工保險條例支付之醫
        療費用共計三萬零二百五十五元（
        773+773+573+0+773+573+573+25461+343+413=30255），此係勞工保險之被
        保險人依勞工保險條例規定應享之權益，旨在保護勞工，非為減輕損害事故
        加害人之責任，與因侵權行為所生之損害賠償請求權，並非出於同一原因，
        不生損益相抵問題，且勞工保險條例亦無如全民健康保險法第八十二條有關
        代位求償之規定，參諸前開判例意旨，被告丁○○因過失撞傷原告，原告因
        受有勞工保險免為支付部分醫療費用之利益，自能自其所受損害內扣抵，原
        告就此部分之損害三萬零二百五十五元，仍可向被告請求賠償。再按依保險
        法第一百三十五條準用第一百零三條規定，傷害保險之保險人固不得代位行
        使被保險人對於加害人之損害賠償請求權，惟全民健康保險法第八十二條規
        定：「保險對象因汽車交通事故，經本保險提供醫療給付者，本保險之保險
        人得向強制汽車責任保險之保險人代位請求該項給付。」全民健康保險法為
        保險法之特別法，依特別法優於普通法之原則，全民健康保險法第八十二條
        應優先於保險法第一百三十五條、第一百零三條之規定而為適用。從而全民
        健康保險之被保險人因汽車交通事故，經全民健康保險提供醫療給付者，全
        民健康保險之保險人自得向強制汽車責任保險之保險人代位請求該項給付。
        而依強制汽車責任保險法第三十條規定，於該範圍內，加害人或強制汽車責
        任保險之被保險人之損害賠償責任即因而解免，全民健康保險被保險人對於
        加害人之損害賠償請求權亦因而喪失。參照最高法院八十八年度台上字第三
        五三號判決要旨。查本件原告所提醫療費用單據，除前開載有勞工職業傷害
        十紙單據外，其餘就醫係均以全民健保身分就醫（亦即該單據未載有勞工職
        業傷害字樣），因原告係因汽車交通事故經全民健康保險提供醫療給付，揆
        諸前開說明，因全民健康保險之保險人依全民健康保險法第八十二條得向強
        制汽車責任保險之保險人代位請求該項給付，強制汽車責任保險之被保險人
        即因而解免該部分之損害賠償責任，故原告所提出醫療費用中有關由全民健
        康保險之保險人支付之醫療給付部分，原告請求尚屬無據。
      ２膳食費部分：
        原告若未因本件車禍而受有傷害，其亦應支付此部分之費用，故膳食費尚非
        因本件車禍所生之損害，原告自不得請求之。
      ３計程車費部分：
        原告因本件車禍受有右側股骨骨幹、恥骨骨折、左側腕關節骨折併脫位、左
        側小腿擦傷、左踝擦傷、右大腿內側擦傷及右側膝蓋擦傷等傷害，其腿部受
        傷於就醫時自有搭乘計程車之必要，查原告提出載有日期之計程車收據八紙
        經本院與原告所提出之醫療費收據日期相比對，其中僅九十一年七月九日（
        二張、金額分別為255、265元）、九十一年七月二十四日（一張、金額為
        255 元）九十一年九月十一日（一張、金額為120），為原告前往醫院就醫
        之日，雖被告以部分為一百多元，與原告請求之金額每趟多為二百六十五元
        至二百五十五元之間不同，惟前往醫院就醫，其上車搭乘地點非必相同，故
        每趟車資金額自有差距，被告以車資數額不同否認之，自不足採，至其餘車
        資收據並非原告就醫當日，因被告否認該車費之支出係因本件車禍增加之費
        用，而原告未能舉證明之，原告實不得請求之，故原告僅得請求因就醫搭乘
        計程車費計為八百九十五元。
      綜上所述，原告因本件車禍增加生活上所需，請求醫療費用九萬二千六百零五
      元（原告自付為被告不爭執部分62350+勞保給付部分30255）、看護費八萬七
      千四百元及計程車費八百九十五元，為有理由，逾此部分之請求，即屬無據。
（二）薪資損失部分：
      原告主張因本件車禍受傷勞動能力減損部分，依原告於車禍發生前與發生後之
      薪資差額為其請求之依據。惟按身體或健康受侵害，而減少勞動能力者，其減
      少及殘存勞動能力之價值，不能以現有之收入為準，蓋現有收入每因特殊因素
      之存在而與實際所餘勞動能力不能相符，現有收入高者，一旦喪失其職位，未
      必能自他處獲得同一待遇，故所謂減少及殘存勞動能力之價值，應以其能力在
      通常情形下可能取得之收入為標準。參見最高法院六十一年台上字第一九八七
      號判例要旨，故原告主張以其現有工作收入為其勞動能力減損之依據，尚屬無
      據，況且本院就原告於本件車禍後至其鋼釘拔除前，其工作能力有無減損及其
      減損程度去函台北市立仁愛醫院，經該醫院回函稱：「……判定其工作能力於
      期間有否減損與影響程度與工作內容為粗重或文書有關，且比例無法判定。」
      等語，有該院九十三年一月二十七日北市仁醫歷字第09360040700號函一紙附
      卷足憑，本院乃依據該回函再行檢送原告任職證明書函查詢，經該院以「病患
      邱君（即原告）所附之任職證明書，有從事搬運工作，因此車禍後對工作能力
      有減損，但比例實在無法判定。」等語，亦有該院九十三年三月二十六日北市
      仁醫歷字第09360248700號函可憑，因上開函文均未能說明原告於非住院之醫
      療期間勞動能力減損之程度，亦即原告就勞動能力減損部分損害之範圍未能舉
      證證明之，原告請求即無所據；惟原告因本次車禍二次住院，即自九十一年四
      月二十九日起至九十一年六月十三日止，及自九十二年七月十四日起至九十二
      年七月十八日止，有原告提出之台北市立仁愛醫院診斷証明書二紙可憑，則原
      告於住院期間不能工作，自受有薪資損失之損害，原告自得請求此部分之損害
      ，雖被告辯稱：原告自認其係受職業災害，依據勞動基準法第十三條及第五十
      九條第二款之規定，僱主於其就醫期間，不得終止勞動契約，且應按其原領工
      資數額予以補償，原告主張之薪資損失，係因原告自行放棄請領，因此造成之
      薪資損失與本件事故並無任何因果關係等語置辯；惟按勞工因遭遇職業災害而
      致疾病，在醫療中不能工作時，雇主可免發給工資，為保障受職業災害勞工之
      生計，勞動基準法第五十九條第二款前段規定，雇主應按勞工原領工資數額予
      以補償，其對第三人即加害人之損害賠償請求權，係基於侵權行為之法律關係
      而發生，兩者之意義與性質有所不同，既無法律明文規定，加害人自不得以勞
      工對雇主尚有職業災害補償費為由，主張其未受有此部分之損害。（參照最高
      法院八十六年度台上字第一九０五號、八十七年度台上字第一六二九號判決要
      旨自明）。查原告主張九十一年四月受傷時，每月薪資約三萬五千七百五十元
      ，四月份的薪資領完後就沒有再去上班，扣繳憑單上所載薪資以外之數額係舒
      靈公司因為我腳受傷，於九十一年十二月間同情多給我的等語（見本院九十三
      年六月二十一日言詞辯論筆錄），再觀諸原告所提舒靈公司為扣繳義務人、所
      得人為原告之各類所得扣繳暨免扣繳憑單影本上所載，所得給付年度為九十一
      年度、所得所屬年月為九十一年一至四月及同年十二月等情，可知原告主張其
      於九十一年一至四月向舒靈公司領取薪資，至同年十二月份則領取其他款項乙
      節，堪信為真，另原告復主張其於九十一年九月份再到衛立公司去幫忙作帳，
      不是天天去等語，復為被告所不爭，則原告於前開住院治療期間並未領有薪資
      ，其受有此部分之損害至明，縱原告曾向舒靈公司領取六萬九千七百四十五元
      【212745-（35750x4）=69745】，其亦屬因職業災害雇主所支付之補償，依前
      開意旨，被告亦不得據以主張原告未受有此部分之損害而拒絕給付。故原告就
      其住院期間之薪資損失部分，以被告不爭執原告於本件車禍發生時之月薪三萬
      五千七百五十元計算日薪為一千一百九十二元【35750除以30=1192（元以下四
      捨五入）】，九十一年五月一日（九十二年四月二十九、三十日之薪資業由舒
      靈公司支付予原告）起至九十二年六月十三日止、九十二年七月十四日至九十
      二年七月十八日止，共計四十八日，則原告該期間之薪資損失為五萬七千二百
      一十六元（即1192x48=57216），原告逾此部分之主張，則屬無據。
（三）精神慰撫金部分：原告因被告丁○○之過失傷害行為，受有右側股骨骨幹、恥
      骨骨折、左側腕關節骨折併脫位、左側小腿擦傷、左踝擦傷、右大腿內側擦傷
      及右側膝蓋擦傷等傷害，嗣後並因拔除鋼釘再度住院治療，精神上確感受有痛
      苦。按受僱人因執行職務，不法侵害他人致死者，被害人之父、母、子、女及
      配偶受有非財產上之損害，依民法第一百九十四條及第一百八十八條第一項規
      定，請求受僱人及其僱用人連帶賠償相當金額之慰撫金時，法院對於慰撫金之
      量定，應斟酌該受僱人及應負連帶賠償責任之僱用人，並被害人暨其父、母、
      子、女及配偶之身分、地位及經濟狀況等關係定之，不得僅以被害人與實施侵
      權行為之受僱人之資力為衡量之標準。參照最高法院七十六年台上字第一九０
      八號判例要旨。爰斟酌原告現年五十四歲、車禍發生時之每月薪資為三萬五千
      七百五十元，現月薪約二萬元（此部分為被告於九十三年六月二十一日言詞辯
      論期日時當庭所不爭執），現名下有房屋一棟（據原告提出所有權狀影本為憑
      ），被告丁○○現年三十四歲、高中畢業、名下有轎車一輛、無不動產、存款
      一、二萬元、月薪約三萬八千元、因本件車禍遭刑事判決確定繳納易科罰金款
      八萬一千元尚須向被告賀眾公司申請墊支，被告賀眾公司資本額四千萬元、每
      年營業額三億左右、獲利約一千五百萬元，此有兩造偵訊筆錄所載當事人年籍
      資料（見偵查卷第二十四頁）不動產所有權狀等在卷可稽，及被告過失程度，
      暨原告所受右脛骨腓骨折傷害等一切情狀後，認原告請求賠償精神慰撫金以三
      十萬元為適當。
（四）末按損害之發生或擴大，被害人與有過失者，法院得減輕賠償金額，或免除之
      ，民法第二百十七條第一項亦有明文。本件車禍被告固有過失甚明，然查，依
      台北市政府警察局大安分局交通分隊所製作之道路交通事故調查報告表及其現
      場圖（見偵查卷第十六頁反面及刑事卷第三十頁）之記載，肇事路段為無號誌
      之交叉路口，原告擬橫越復興南路而立於行人穿越道上，據原告於九十一年五
      月六日之交通事故談話時稱我站在行人穿越道上已經有一分鐘了等語，有該談
      話紀錄表可憑（見偵查卷第十二頁）；按行人應在劃設之人行道行走，在未劃
      臥、蹲、立，阻礙交通。道路交通安全規則第一百三十三條定有明文。原告雖
      立於行人穿越道上，惟其為成年人對其不能立於道路上以阻礙交通之前開規定
      自應知悉，且依當時情況亦無不能注意之情事，其竟疏於注意仍站於屬道路之
      行人穿越道上達一分鐘之久，對本件車禍之發生實有過失，應堪認定。本院斟
      酌兩造肇事情節與過失程度，認本件事故之發生與損害之結果，被告應負十分
      之九之責任，原告亦應負十分之一之責任，並依民法第二百一十七條第一項過
      失相抵之法則，減輕被告損害賠償責任十分之一。
六、從而，原告本於侵權行為之法則，請求被告給付醫療費用九萬二千六百零五元、
    搭乘計程車前往醫院費用八百九十五元、看護費用八萬七千四百元、減少工作收
    入損失五萬七千二百一十六元及精神上損害三十萬元，合計五十三萬八千一百一
    十六元之十分之九即四十八萬四千三百零四元（元以下四捨五入）及自九十二年
    四月十日起至清償日止，按年息百分之五計算之利息，洵屬有據，應予准許，至
    其逾此範圍之請求，則屬無據，不應准許。
七、本判決原告勝訴部分所命給付之金額未逾五十萬元，依民事訴訟法第三百八十九
    條第一項第五款之規定，應依職權宣告假執行。又被告陳明願供擔保，聲請宣告
    免為假執行，經核無不合，爰酌定相當之擔保金額宣告之。原告其餘假執行之聲
    請，因訴之駁回而失所依據，不予准許。
八、據上論結，本件原告之訴為一部有理由，一部無理由，依民事訴訟法第七十九條
    、第八十五條第二項、第三百八十九條第一項第五款、第三百九十二條，判決如
    主文。
中　　　華　　　民　　　國　　九十三　　年　　　七　　　月　　　五　　　日
                                              民事第六庭  法  官    李媛媛
正本係照原本作成
如對本判決上訴，須於判決送達後廿日內向本院提出上訴狀
中　　　華　　　民　　　國　　九十三　　年　　　七　　　月　　　六　　　日
                                                          書記官    林秀妙
附註：
民事訴訟法第三百九十二條
法院得宣告非經原告預供擔保，不得為假執行。
法院得依聲請或依職權，宣告被告預供擔保，或將請求標的物提存而免為假執行。
依前項規定預供擔保或提存而免為假執行，應於執行標的物拍定、變賣或物之交付前
為之。
